臺灣士林地方法院刑事判決　　　　　　　96年度易字第1476號
公　訴　人　臺灣士林地方法院檢察署檢察官
被　　　告　甲○○
上列被告因毒品危害防制條例案件，經檢察官提起公訴（96年度
毒偵字第1355號），被告於準備程序中就被訴事實為有罪之陳述
，經本院裁定改以簡式審判程序進行審理，並判決如下：
    主  文
甲○○施用第二級毒品，處有期徒刑陸月，如易科罰金，以新台
幣壹仟元折算壹日。扣案第二級毒品甲基安非他命貳包（驗餘合
計淨重零點肆捌陸公克）沒收銷燬，安非他命玻璃球壹個、吸管
壹支、分裝袋貳拾伍個均沒收。
    事實及理由
一、犯罪事實：
    甲○○前因施用第2 級毒品安非他命案件，經觀察、勒戒後
    ，認無繼續施用毒品之傾向，於民國95年4 月10日執行完畢
    釋放出所，並由臺灣士林地方法院檢察署檢察官以94年度毒
    偵字第1834號為不起訴處分確定。又因施用毒品案件，經本
    院於96年5 月31日以96年度易字第629 號判決判處有期徒刑
    6 月確定（尚未執行，不構成累犯）。詎其仍未戒除毒癮，
    於前案觀察勒戒執行完畢釋放後5 年內，又基於施用第2 級
    毒品甲基安非他命之犯意，於96年6 月23日凌晨4 時許在台
    北縣淡水鎮○○路「欣聯汽車旅館」內，以將甲基安非他命
    置於玻璃球吸食器內加熱吸食霧化氣體之方式，施用第2 級
    毒品甲基安非他命1 次。嗣於同日下午5 時10分許，騎乘機
    車行經臺北縣淡水鎮○○○路與新生街口時，因未戴安全帽
    為警攔檢查獲，並當場扣得甲○○所有之第二級毒品甲基安
    非他命2 小包（合計淨重0.5 公克，驗餘淨重0.486 公克）
    、安非他命玻璃球1 個、吸管1 支及分裝袋25個等物，另經
    採集其尿液送驗後，呈甲基安非他命陽性反應，始悉上情。
    案經臺北縣政府警察局淡水分局報請臺灣士林地方法院檢察
    署檢察官偵查起訴。
二、程序事項：
(一)本件被告甲○○所犯係最重本刑為三年以下有期徒刑之罪，
    是依刑事訴訟法第284 條之1 規定，應毋庸行合議審判，又
    本件被告所犯非死刑、無期徒刑或最輕本刑有期徒刑三年以
    上之罪，亦非高等法院管轄第一審案件，且於準備程序進行
    中，被告先就被訴事實為有罪之陳述，經告知被告簡式審判
    程序之旨，並聽取檢察官、被告之意見後，本院裁定進行簡
    式審判程序，是本件之證據調查，依刑事訴訟法第273 條之
    2 規定，不受同法第159 條第1 項、第161 條之2 、第161
    條之3 、第163 條之1 及第164 條至第170 條規定之限制，
    合先敘明。
(二)查被告前因施用毒品案件，經本院裁定送觀察、勒戒，後認
    無繼續施用毒品之傾向，於民國95年4 月10日執行完畢釋放
    出所，並由臺灣士林地方法院檢察署檢察官以94年度毒偵字
    第1834號為不起訴處分確定。又因施用毒品案件，經本院於
    96年5 月31日以96年度易字第629 號判決處有期徒刑6 月確
    定，此有上揭不起訴處分書、起訴書、判決書、臺灣高等法
    院被告前案紀錄表、全國施用毒品案件紀錄表、受觀察勒戒
    人毒品及前科紀錄簡列表各1 份在卷可資參照。是被告曾於
    觀察、勒戒執行完畢釋放後，5 年內再犯毒品危害防制條例
    第10條之罪，並經法院判處罪刑確定，竟又為本件施用第2
    級毒品之犯行經警查獲，依上開說明，自與前揭條例第20條
    第3 項之規定僅得適用於「再犯」之情形不合，本件公訴人
    逕行起訴，並無不合。
三、證據名稱：
(一)被告自白：被告甲○○於本院準備程序及審理中自白上述犯
    罪事實，其任意自白核與下列事證相符，自應採為證據。
(二)書證：
  1.臺灣檢驗科技股份有限公司96年7 月16日出具之報告編號CH
    /2007/70225 號濫用藥物尿液檢驗報告1 份（附於偵查卷第
    42頁）：被告經警查獲後採集之尿液檢體經以氣相層析質普
    儀分析法檢驗結果，呈安非他命類陽性反應。
  2.扣案證物照片共計3 張（附於偵卷第21、22頁）。
(三)扣案物證：
  1.吸食器玻璃球1 個、吸管1 支、分裝袋25個。
  2.第2 級毒品甲基安非他命2 小包（共淨重0.5 公克，取0.01
    4 公克鑑驗使用，驗餘合計淨重0.486 公克）：扣案之白色
    透明結晶2 小包，經台北縣政府警察局淡水分局以聯勤二０
    四廠製造之煙毒品檢驗A 包試劑初步檢驗結果呈安非他命反
    應，再次經臺灣檢驗科技股份有限公司檢驗結果，亦呈甲基
    安非他命陽性反應，有該分局之毒品初步檢驗報告單、該公
    司96年7 月17日出具之報告編號CH/2007/70343 號濫用藥物
    檢驗報告各1 份（附於偵查卷第19頁、第47頁）。
(四)綜上積極證據，上述犯罪事實已得確切之證明，被告犯行堪
    以認定，應依法論罪科刑。
四、論罪科刑之理由：
(一)查甲基安非他命係毒品危害防制條例第2 條第2 項第2 款所
    定之第2 級毒品。核被告甲○○所為，係犯毒品危害防制條
    例第10條第2 項之施用第2 級毒品罪。被告施用第2 級毒品
    前後，持有第2 級毒品安非他命之低度行為，應為施用第2
    級毒品之高度行為所吸收，不另論罪。
(二)爰審酌被告素行不佳，前經觀察勒戒及受有期徒刑之宣告後
    ，仍未能杜絕毒品之誘惑，而再次施用第2 級毒品，顯見其
    意志不堅，不能戒絕毒品，及施用毒品為自戕行為，除對己
    身產生危害，並未直接侵及他人法益，與犯罪後坦承犯行，
    態度良好等一切情狀，量處如主文所示之刑，並諭知易科罰
    金之折算標準以示懲儆。
五、沒收：
    扣案之第2 級毒品甲基安非他命2 小包（驗餘合計淨重0.48
    6 公克）係屬第2 級毒品，不問屬於被告與否，應依毒品危
    害防制條例第18條第1 項前段之規定諭知沒收銷燬之。又扣
    案之吸食器玻璃球1 個、吸管1 支、分裝袋25個，係被告所
    有且供施用第2 級毒品所用，業據被告於本院審理時供明在
    卷，應依刑法第38條第1 項第2 款宣告沒收。
六、應適用之法條：
    刑事訴訟法第273 條之1 第1 項、第299 條第1 項前段、第
    310 條之2 、第454 條，毒品危害防制條例第10條第2 項、
    第18條第1 項前段，刑法第11條、第41條第1 項、第38條第
    1 項第2 款。
七、對於本件判決如有不服，得自收受送達後10日內，向本院提
    出上訴書狀，上訴於臺灣高等法院。
本案經檢察官洪三峰到庭執行職務。
中　　華　　民　　國　　96　　年　　9 　　月　　26　　日
                  刑事第七庭法  官   汪梅芬
以上正本證明與原本無異。
如不服本判決，應於判決送達後10日內，向本院提出上訴狀。
                            書記官   張馨尹
中　　華　　民　　國　　96　　年　　9 　　月　　26　　日
附錄本判決論罪之法條全文
毒品危害防制條例第10條第2 項：
施用第二級毒品者，處3 年以下有期徒刑。
